【裁判字號】    95,易,1657
【裁判日期】    951031
【裁判案由】    竊盜
【裁判全文】
臺灣高雄地方法院刑事判決              95年度易字第1657號
公  訴  人  臺灣高雄地方法院檢察署檢察官
被      告  丁○○
                    （另案
上列被告因竊盜案件，經檢察官提起公訴（95年度偵字第19251
號、第20884 號、第21177 號），嗣因被告就被訴事實為有罪之
陳述，經本院合議庭裁定由受命法官獨任適用簡式審判程序審理
，本院判決如下：
    主  文
丁○○竊盜，累犯，處有期徒刑柒月；又竊盜，累犯，處有期徒
刑柒月；又竊盜，累犯，處有期徒刑柒月。應執行有期徒刑壹年
捌月，並於刑之執行前，令入勞動場所強制工作年。
    事  實
一、丁○○前於民國92年間，因違反毒品危害防制條例案件，經
    本院以93年度訴字第185 號判處有期徒刑7 月確定；又因竊
    盜案件，經本院以92年度訴字第2684號判處有期徒刑10月確
    定；再於93年間，因違反毒品危害防制條例案件，經本院以
    93 年 度訴字第2290號判處有期徒刑8 月確定，上開竊盜案
    件及違反毒品危害防制條例案件嗣經定應執行有期徒刑1 年
    5 月確定，而與前開違反毒品危害防制條例案件接續執行。
    嗣於95年1 月13日因縮短刑期假釋出監，而於同年2 月12日
    縮刑期滿，未經撤銷，視為執行完畢。又於95年間，因竊盜
    案件，經臺灣屏東地方法院以95年度簡字第732 號判處有期
    徒刑5 月；因竊盜等案件，經本院以95年度易字第829 號判
    處應執行有期徒刑1 年5 月確定，詎仍不知悔改，復基於意
    圖為自己不法所有之竊盜犯意，分別為下列3 次竊盜犯行：
（一）於95年7 月15日下午5 時10分許，在甲○○所經營，址設
      高雄縣鳳山市○○路698 號全家超商，佯裝購物，趁店員
      不注意之際，竊取高樑酒2 瓶得手後，夾藏於腰際及腋下
      ，並以衣物遮掩攜出，再騎乘未熄火之車牌號碼WAN-528
      號輕型機車逃逸。嗣為警於95年7 月19日，在其位在高雄
      縣林園鄉○○村○○路46巷8 號住處循線查獲，始悉上情
      。
（二）於95年8 月6 日下午3 時許，在高雄縣大寮鄉○○村○○
      街1 號九久大賣場，以購買紗布包及空白現金收支簿為由
      ，趁店員疏於注意之際，竊取「峰」牌香煙3 條得逞後，
      夾藏於所穿著衣褲內。嗣經店員劉惠薰當場發覺有異，示
      意店員劉家宏尾隨查看，始悉上情。
（三）於95年8 月9 日上午8 時許，在丙○○經營之高雄市○○
      區○○街37號樂爾富超商，以購買泡麵及糖果為由，趁丙
      ○○疏於注意之際，竊取「MILD SEVEN」牌香煙2 條及「
      峰」牌香煙1 條得手後，藏置於腰際並以衣物遮掩。經丙
      ○○發覺有異，報警處理，始悉上情。
二、案經甲○○訴由高雄縣政府警察局鳳山分局、林園分局暨高
    雄市政府警察局小港分局報請臺灣高雄地方法院檢察署檢察
    官偵查起訴。
    理  由
一、本案被告丁○○所犯係死刑、無期徒刑、最輕本刑為3 年以
    上有期徒刑以外之罪，其於準備程序就前揭被訴事實為有罪
    之陳述，經受命法官告知簡式審判程序之旨，並聽取其與公
    訴人之意見後，本院認無不得或不宜改依簡式審判程序進行
    之情事，依刑事訴訟法第273 條之1 第項、第284 條之1 規
    定，裁定本案由受命法官獨任進行簡式審判程序，合先敘明
    。
二、上揭犯罪事實，業據被告於本院審理時供認不諱，核與告訴
    人甲○○及證人劉惠薰、劉家宏、丙○○於警詢時證述情節
    相符，復有田培安、劉惠薰、丙○○出具之贓物認領保管單
    各1 紙、監視器翻拍相片5 張、相片9 張在卷足憑，另有高
    樑酒空瓶1 支扣案可佐，足徵被告任意性之自白與事實相符
    ，應堪採信。本案事證已臻明確，被告犯行，堪以認定，應
    依法論科。
三、核被告所為，均係犯刑法第320 條第1 項之竊盜罪。被告先
    後3 次竊盜犯行，雖行竊手法相同，但所竊物品分屬不同被
    害人所管領、監督，所侵害法益並非同一，犯意各別，時間
    相隔數日，犯罪地點相異，應予分論併罰。又被告前於92年
    間，因違反毒品危害防制條例案件，經本院以93年度訴字第
    185 號判處有期徒刑7 月確定。又因竊盜案件，經本院以92
    年度訴字第2684號判處有期徒刑10月確定；再於93年間，因
    違反毒品危害防制條例案件，經本院以93年度訴字第2290號
    判處有期徒刑8 月確定，上開竊盜案件及違反毒品危害防制
    條例案件嗣經定應執行有期徒刑1 年5 月確定，而與上開毒
    品危害防制條例案件接續執行。嗣於95年1 月13日因縮短刑
    期假釋出監，而於同年2 月12日縮刑期滿，未經撤銷，視為
    執行完畢，此有臺灣高等法院被告前案紀錄表1 份在卷可參
    ，其於有期徒刑執行完畢後5 年內，再故意犯
    本件有期徒刑以上之罪，為累犯，應依刑法第47條第1 項規
    定加重其刑。爰審酌被告年值青壯，然不思勤奮，正當營生
    ，竟貪圖己利，隨意竊取他人之物，所為自應受有相當之刑
    事非難；另考量被告犯罪後已坦承犯行，態度尚佳，被害人
    財物大部分均已尋獲領回，損害已有降低及其斟酌犯罪動機
    、目的、手段等一切情狀，認檢察官具體求處有期徒刑7 月
    ，尚屬允當。爰分別量處如主文所示之刑，並定其應執行之
    刑，以資懲儆。末查，被告有多次竊盜前科，且均係於前案
    判決、甫執行完畢或經警查獲後即再犯，各次犯罪期間均相
    當接近，此有上揭前案紀錄表及臺灣屏東地方法院檢察署檢
    察官95年度偵字第2254號聲請簡易判決處刑書、臺灣高雄地
    方法院檢察署檢察官95年度偵字第10824 號、第15311 號、
    第16591 號、第16 977號移送併案意旨書、本院95年度易字
    第829 號判決各1 份可資參照。又被告甫於95年1 月13日縮
    短刑期假釋出監，即為上開犯行，益見被告前經監獄執行仍
    未悛悔，復一再犯案，足徵監獄之執行難收矯正之功，且無
    法戒除其不勞而獲之陋習，可認其有犯罪之習慣及再犯之虞
    ，僅藉刑之執行實不足以徹底根絕惡性，爰依竊盜犯贓物犯
    保安處分條例第3 條第1 項之規定，諭知於刑之執行前，令
    入勞動場所強制工作3 年，以資矯治。另按竊盜犯贓物犯保
    安處分條例所稱竊盜犯，指意圖為自己或第三人不法之所有
    ，而竊取他人之動產者而言；而應執行之刑未達1 年以上者
    ，不適用該條例，竊盜犯贓物犯保安處分條例第2 條第1 項
    、第4 項定有明文。本案被告所犯3 次竊盜犯行，其宣告刑
    雖均未達1 年以上，而未能逕依竊盜犯贓物犯保安處分條例
    之規定宣告強制工作，惟本院宣告之應執行刑已達1 年以上
    ，業與該條例第2 條第4 項之規定相符，自得於定應執行刑
    後併宣告於刑之執行前，令入勞動場所強制工作，併此敘明
    。
據上論斷，應依刑事訴訟法應依刑事訴訟法第273 條之1 第1 項
、第284 條之1 、第299 條第1 項前段，刑法第320 條第1 項、
第47條第1 項、第51條第5 款，竊盜犯贓物犯保安處分條例第3
條第1 項、第4 條、第5條第1項前段，判決如主文。
本案經檢察官乙○○到庭執行職務。
中    華    民    國    95    年    10    月    31    日
                  刑事第九庭    法  官  謝梨敏
以上正本證明與原本無異。
如不服本判決，應於判決送達後10日內，向本院提出上訴狀。
                                書記官  林志衡
中    華    民    國    95    年    10    月    31    日
附錄本案論罪科刑法條全文：
中華民國刑法第320條
意圖為自己或第三人不法之所有，而竊取他人之動產者，為竊盜
罪，處5 年以下有期徒刑、拘役或5 百元以下罰金。
意圖為自己或第三人不法之利益，而竊佔他人之不動產者，依前
項之規定處斷。
前二項之未遂犯罰之。


司法院資訊處製作；財團法人民間司法改革基金會備份。
